### Coding Exercise 1 _ DS8
##### Date: 25 Nov 2021
##### https://github.com/rahmadai/datascience-dibimbing-bootcamp/tree/main/week2
##### encoding: utf-8
> Author: Rahmad Kurniawan

Soal 1: Print out integers which are multiples of 3 from 1 to 22.
(Print out bilangan bulat yang merupakan kelipatan 3 dari 1 sampai 22).
Ekspektasi jawaban: Ketika kode kalian di-run, muncul angka-angka: 3, 9, 12, 15, 18, 21. Gunakan looping. 

```{r}
for (x in 1:22){
  if(x %% 3 == 0) print(x)    
}
```


Soal 2: Buat sebuah function di R untuk mengecek apakah sebuah angka merupakan bilangan prima atau bukan.
Ekspektasi jawaban: misal fungsi Anda bernama prime_check. Ketika kita jalankan prime_check(5), maka outputnya adalah '5 is a Prime number'. Fungsi ini harus bisa berlaku untuk input apa pun. 

Clue: Pengecekan bilangan prima menggunakan looping dan modulo. 

```{r}
primeCheck <- function(number) {
  primeStat = 0
  # bilangan prima selalu lebih dari 1
  if(number > 1){
  primeStat = 1
      # looping untuk cek faktor dari bilangan menggunakan modulo
      for (i in 2:(number-1)) {
          if ((number %% i) == 0){
              primeStat = 0
              break
          }
      }
  }
  if(number == 2) primeStat = 1
  # checking kondisi primeStat untuk menentukan bilang tersebut prima atau bukan
  if(primeStat == 1) {
  print(paste(number,"is a prime number"))
  } else {
  print(paste(number,"is not a prime number"))
  }
}
```

```{r}
primeCheck(11)

```

